# 请教：子公司无偿使用母公司资产的会计处理

提问人：woodee99 时间：2013-11-15 17:28:17
子公司无偿使用母公司房屋，母子公司分别如何进行会计处理？

回答人：chenyiwei
子公司无偿使用母公司的房屋，相当于母公司为子公司承担租金或者折旧费用，具体如何处理可根据重要性原则判断。 如果该事项对双方的影响均显著不重大的，基于重要性原则，双方均可以不做账务处理。 如果影响重大的，则在新准则下，应按照权益性交易的原则处理： 1 、如果无偿使用房屋期限较长，或者其他方面的证据表明事实上构成一项融资租赁的，则子公司应把该房屋建筑物确认为其自身的固定资产，同时贷记资本公积，按期计提折旧；母公司应按照房屋账面价值将其转为对子公司的长期股权投资成本，即借记长期股权投资，贷记固定资产。 2 、如果无偿使用房屋构成经营租赁的，则母公司应按照该房屋的折旧成本，在计提折旧时借记长期股权投资，贷记累计折旧；子公司则相应借记制造费用或管理费用，贷记资本公积。

提问人：xmqdp 时间：2013-11-15 18:54:44
也就是说对于重大事项，会计法规根本不认可“无偿”使用，符合融资租赁条件的按照融资租赁处理，否则按照经营租赁处理。 而且税务部门有权利按照公允交易进行纳税调整。

回答人：chenyiwei
在一定程度上可以这样理解。这也是实质重于形式的体现。